---
title: "Metoda spektralna - testy"
author: "Wawrzeńczyk Adam"
date: "13 maja 2019"
output: pdf_document
---

# Zbiory testowe

Przygotowane zostały trzy zbiory testowe:

* **graph** - złożony z kształtów geometrycznych zbiór na wzór grafu $K_4$ (chmurki gaussowskie i proste).
* **labirynth** - kafelkowy układ na kształt prostego labiryntu
* **windows** - kafelkowy układ złożony z ramki oraz czterech skupień w środku

Wszystkie zbiory są syntetyczne i umieszczone w $R^2$. W skład zbioru testowego wchodzi plik .R generujący go, plik .data.csv zawierający punkty zbioru i .labels0.csv zawierający etykiety eksperckie.

```{R, echo = FALSE, message=FALSE}
source("helper.R")

results <- load_results("my_benchmark_output")
results <- load_results_data(results, "my_benchmark")

indices <- calculate_indices_df(results)
```
# Wyniki

W tej sekcji przedstawione zostaną wyniki dla danych nieustandaryzowanych. Dla każdego zbioru danych zostaną policzone indeksy AR oraz FM. Porównane zostaną one z wynikami otrzymanymi dla innych algorytmów, a następnie wyniki uzyskane przez algorytmy spektralne zostaną przedstawione na wykresach.

```{r, echo=FALSE, message=FALSE, results='asis', fig.width=6, fig.height=4}
get_kable <- function(i) 
{
  print(knitr::kable(filter_indices(indices, i), "markdown",
           escape = FALSE,
           align = c("lcc")))
}
get_plot <- function(i)
{
  plot_results(results$normal, plotId = i, algorithmRegex = "spectral")
}
```

## Zbiór graph

```{r, echo=FALSE, message=FALSE, results='asis'}
get_kable(1)
```

Jest to zbiór, z którym algorytmy spektralne radzą sobie wyjątkowo dobrze - z niektórymi parametrami pokonują nawet algorytm *genie*. Dosyć słabo radzą sobie z nim za to algorytmy hierarchiczne.

```{r, echo=FALSE, message=FALSE, fig.width=6, fig.height=4}
get_plot(1)
```

\pagebreak

## Zbiór labirynth

```{r, echo=FALSE, message=FALSE, results='asis'}
get_kable(2)
```

Ten zbiór danych sprawia algorytmom spektralnym nieco większe problemy. Jedna z odmian nadal jest w czołówce, jest jednak gorsza od algorytmów *hclust_single* oraz *genie_0.8* - co ciekawe, są to algorytmy, które zwykle nie mogą pochwalić się dobrymi wynikami.

```{r, echo=FALSE, message=FALSE, fig.width=6, fig.height=4}
get_plot(2)
```

\pagebreak

## Zbiór windows

```{r, echo=FALSE, message=FALSE, results='asis'}
get_kable(3)
```

Poza grupą trzech algorytmów, które znalazły poprawne rozwiązanie, większość algorytmów poradziła sobie z tym zbiorem bardzo słabo. Algorytmy spektralne są jednak wyraźnie najlepsze sposród tej grupy.

```{r, echo=FALSE, message=FALSE, fig.width=6, fig.height=4}
get_plot(3)
```

